臺灣臺北地方法院交通事件裁定　　　　100年度交聲字第817號
原處分機關　臺北市交通事件裁決所
異　議　人
即受處分人　張育銘
上列異議人受處分人因違反道路交通管理處罰條例案件，對於臺
北市交通事件裁決所民國100年4月12日所為之處分（原處分案號
：北市裁罰字第22-ZIA055074號），聲明異議，本院裁定如下：
    主  文
異議駁回。
    理  由
一、聲明異議意旨係以：舉發照片沒有雷達數據表，像是剪貼而
    成，且裁掉前車，異與一般照片，且舉發地點疑非指摘地點
    ，認舉發照片有變造之疑。又拍攝地點是轉彎處，若時速達
    140公里以上，車子定有傾斜狀，但車輛是平穩的，且前車
    似應開更快，否則那麼近，2秒內必會撞上，本件應是偵測
    前車速率不及，才照到本車，或因前車速率干擾，致偵測數
    值產生偏差云云，爰聲明異議。
二、按汽車行駛高速公路，應依速限標誌指示；汽車行駛於高速
    公路、快速公路或設站管制之道路，不遵使用限制、禁止、
    行車管制及管理事項之管制規則，而有行車速度超過規定之
    最高速限或低於規定之最低速限之行為者，處汽車駕駛人新
    臺幣（下同）3,000元以上6,000元以下罰鍰；汽車駕駛人有
    第33條第1項情形者，除依原條款處罰鍰外，並予記違規點
    數1點，高速公路及快速公路交通管制規則第5條第1項前段
    、道路交通管理處罰條例第33條第1項第1款、第63條第1項
    第1款分別定有明文。次按汽車駕駛人之行為有經以科學儀
    器取得證據資料證明其行為違規之情形，當場不能或不宜攔
    截製單舉發者，得逕行舉發；該項逕行舉發，應記明車輛牌
    照號碼、車型等可資辨明之資料，以汽車所有人為被通知人
    製單舉發，道路交通管理處罰條例第7條之2第1項第7款、第
    4項亦定有明文。
三、經查：
（一）異議人即受處分人張育銘所有之車牌號碼BY-5829號自用
      小客車（下稱系爭車輛），於100年2月21日14時27分許，
      在國道三號公路北下2.1公里處，行車速度達時速146公里
      ，違反該處最高速限時速90公里之規定，經科學儀器拍照
      採證，為原舉發單位員警舉發之事實，有舉發違反道路交
      通管理事件通知單、違規採證照片、臺北市交通事件裁決
      所裁決書各1份在卷可稽，異議人並未否認有於上揭時、
      地駕駛前開車輛，行經該處限速時速90公里路段，此情堪
      以認定。
（二）再者，本案係使用雷射測距測速儀器進行違規採證，該儀
      器（器號UX019098號）業經經濟部標準檢驗局於99年12月
      16日檢定合格，檢驗有效期限至100年12月31日，檢定合
      格單號碼為JOGB0000000號，此有經濟部標準檢驗局99年
      12月16日雷射測速儀檢定合格證書在卷可證，故儀器之合
      法性及適用性均合乎檢驗及使用規範。又查本案使用之測
      速器材為「照相式雷射測速儀」，雷射所激發出來的光，
      其光子大小與運動方向皆相同，因此每個波束的頻率相等
      ，再加上它們以一束束緊密地排列著，彼此間分毫不差互
      相平行，使整個光束發射至極遠處也不會散開，當員警發
      現有疑似違規超速車輛時，即以儀器瞄準該車進行偵測採
      證，雖當時有其他車輛同行於該路段，但儀器無法同時取
      得1台以上車輛之行駛速率，是為「單點單台」之測速方
      式，在無遮蔽情形下，儀器偵測不受其他車輛行進之影響
      ，車輛如有超出設定之速限即鎖定攝錄存檔，故無偵測錯
      誤之可能，採證相片中「十字絲」所指車輛，即為違規車
      輛乙節，此有內政部警政署國道公路警察局第九警察隊
      100年5月30日公警九交字第1000902655號函在卷可佐，故
      本件於舉發當時雖有其他車輛同時入鏡，惟測速儀偵測之
      「十字絲」明顯投射於系爭車輛車前車牌旁，儀器鏡頭至
      上開標誌點間復無其他遮蔽物，有採證相片可查，所測得
      系爭車輛行速每小時146公里，應無誤認之虞，異議人所
      言「偵測前車速率不及，才照到本車，或因前車速率干擾
      」云云，惟無法提出上開測速儀器所測得之數據有何錯誤
      之證明，自屬其個人臆測之詞，無以推翻前開以嚴格科學
      儀器方法取得之證據，所辯即礙難採信。
（三）此外，異議人質疑本件舉發經過及採證照片的真實性等情
      。經查，證人即舉發員警洪仁彬於審理中到庭結稱：「於
      100年2月21日從12點到16點，1人擔服執行測速照相的勤
      務。我是攜帶雷射的測速儀器，駕駛事故處理車一台廂型
      車，到達定點即國道三號北向2.1公里，執勤的位置是在
      迴轉道，我就將儀器拿下車，架在路旁，就是在護欄的外
      面，將所在的定點以文字輸入到儀器裡面，以雷射儀器朝
      著車輛的正前方進行測速的動作。我們會以儀器的雷射對
      準來往的車輛車頭或是車尾，如果車輛有超速的話，儀器
      就會另存一個圖檔，只要車輛超速儀器就會自動存檔，照
      片上還有一個白色的十字，表示雷射的光點」、「本件都
      是依照一般的程序執行，我沒有特別有印象，舉發照片上
      的名字是我本人沒有錯，因為舉發照片上面的反白文字包
      括日期、時間、舉發單位、人員及行車速度這些都是不能
      修改的，這些照片如果強行修改的話，照片就會毀損，文
      字的部分是獨立的程式控制的，沒有辦法修改的，只能將
      照片刪除。事後我們會將圖檔外包的廠商處理，廠商會用
      隱藏在雷射槍裡面的特定的程式去處理，就會產生這些反
      白的文字」、「異議人提出另案舉發照片是用雷達固定桿
      的，與本件的移動的雷射測速儀器是不一樣的，所以上面
      文字部分是不一樣的。雷達是整片式的，在畫面上只能出
      現1台車。但是移動式的雷射槍是單車單點，所以可以出
      現很多台車，但是被拍照的是反射十字的就是那台車超速
      」等語明確，另採證相片相關違規日期、時間、採證單位
      、速限、測定速率、測距、採證地點、儀器序號確係由該
      儀器之專屬程式讀取後臚列於採證相片之上、下邊界處，
      該資料無法以其他方式竄改或增刪等節，亦有上開函文說
      明在卷可按，則異議人所稱舉發照片疑遭變造云云，亦屬
      無據。
（四）是以，本件事證明確，異議人確有上開在高速公路行車速
      度超過規定之最高速限（時速逾40公里以上，未滿60公里
      ）之違規行為，洵堪認定。
四、從而，原處分機關依道路交通管理處罰條例第33條第1項第1
    款、第63條第1項第1款及違反道路交通管理事件統一裁罰基
    準表等規定，裁處異議人罰鍰5,000元並記違規點數1點，核
    無違誤。異議人聲明異議為無理由，應予駁回。
五、據上論斷，應依道路交通案件處理辦法第19條，裁定如主文
    。
中    華    民    國   100    年    6     月    28    日
                  交通法庭法  官  林瑋桓
以上正本證明與原本無異
如不服本裁定應於送達後5日內向本院提出抗告狀
                          書記官  鄭伊芸
中    華    民    國   100    年    6     月    28    日